最高法院刑事判決　　　　　　　　　　　　　　　　八十七年度台上字第五五二號
　　上　訴　人　甲○○
右上訴人因違反藥事法等罪案件，不服台灣高等法院台中分院中華民國八十六年九月
三十日第二審判決（八十六年度上訴字第一九二九號，起訴案號：台灣台中地方法院
檢察署八十五年度偵字第二一七六○號），提起上訴，本院判決如左：
    主  文
上訴駁回。
    理  由
一關於違反藥事法部分：
按刑事訴訟法第三百七十七條規定：上訴於第三審法院，非以判決違背法令為理由，
不得為之。是提起第三審上訴，應以原判決違背法令為理由，係屬法定要件。如果上
訴理由狀並未依據卷內訴訟資料，具體指摘原判決不適用何種法則或如何適用不當，
或所指摘原判決違法情事，顯與法律規定得為第三審上訴理由之違法情形，不相適合
時，均應認其上訴為違背法律上之程式，予以駁回。本件上訴人甲○○上訴意旨略稱
：(一)、伊自始不知吳真成所寄藏者係安非他命，原判決竟論以寄藏禁藥罪，於法顯屬
有違。(二)、原審於審判期日僅提示警訊筆錄，未提示檢察官訊問筆錄，予上訴人辯論
證據證明力之機會，亦有應於審判期日調查之證據未予調查之違法等語。然查原判決
認定上訴人於民國八十五年十一月十三日，因同案被告吳真成為違反就業服務法案件
赴台灣台中地方法院應訊時，將其所有安非他命一包（驗餘後淨重○‧一○四九公克
）託上訴人保管，上訴人明知該安非他命係禁藥，竟允予寄藏，迨同日下午三時四十
五分許，在台中縣豐原市○○路一六七巷巷口，為警在上訴人身上查獲等情，業已說
明其所憑之證據及其認定之理由甚詳。且上訴人於警局初訊時已供稱：「今天警方在
我身上所搜出之安非他命，是我朋友吳真成所有，因吳真成要到台中地院出庭，他怕
會被搜身，所以寄放在我這裡」等語（見偵查卷第七頁反面）。上訴人如何能尚謂不
知吳真成所寄藏者係安非他命。從而原判決此部分維持第一審論處上訴人明知為禁藥
而寄藏罪刑之判決，駁回上訴人在第二審之上訴，顯無適用法則不當之違誤。次查審
判期日之訴訟程序，專以審判筆錄為證，刑事訴訟法第四十七條定有明文。依原審審
判筆錄記載審判長問：「對你於警訊、偵查、原審（指第一審）及本院（指原審）調
查審理中所言，有何意見」﹖並註明提示（偵審筆錄）暨告以要旨，上訴人則答稱：
「沒有」（見原審卷第一六頁）。上訴人自難漫指原審於審判期日未提示檢察官之訊
問筆錄，而謂踐行之訴訟程序有瑕疵。綜上所述，上訴意旨所指摘各點，均與法律規
定得為第三審上訴理由之違法情形不相適合，是其此部分上訴違背法律上之程式，應
予駁回。
二關於非法吸用化學合成麻醉藥品部分：
按刑事訴訟法第三百七十六條所列之案件，經第二審判決者，不得上訴於第三審法院
，法有明文。本件上訴人非法吸用化學合成麻醉藥品部分，原審係維持第一審依麻醉
藥品管理條例第十三條之一第二項第四款論處上訴人罪刑之判決，駁回上訴人在第二
審之上訴，核屬刑事訴訟法第三百七十六條第一款之案件。依前開說明，既經第二審
判決，自不得上訴於第三審法院。上訴人竟一併提起上訴，顯為法所不許，亦應予以
駁回。
據上論結，應依刑事訴訟法第三百九十五條前段，判決如主文。
中      華      民      國    八十七    年      二      月     十九     日
                              最高法院刑事第七庭
                                  審判長法官  董  明  霈
                                        法官  丁  錦  清
                                        法官  賴  忠  星
                                        法官  林  茂  雄
                                        法官  王  居  財
      右正本證明與原本無異
                                              書  記  官
中      華      民      國    八十七    年      二      月     廿五     日
